臺灣高雄地方法院民事裁定　　　　　　 96年度審抗字第179號
抗　告　人　台灣銀行股份有限公司
法定代理人　丁○○
訴訟代理人　乙○○
相　對　人　甲○○
　　　　　　丙○○
上列當事人間聲請停止強制執行事件，抗告人對於民國96年8 月
6 日本院高雄簡易庭96年度雄聲字第118 號裁定提起抗告，本院
裁定如下：
    主    文
抗告駁回。
抗告程序費用由抗告人負擔。
    理    由
一、按有提起異議之訴時，法院因必要情形或依聲請定相當並確
    實擔保，得為停止強制執行之裁定，強制執行法第18條第2
    項定有明文。又按法院依前揭規定定擔保金額，而為准許停
    止強制執行之裁定者，該項擔保係備供債權人因停止執行所
    受損害之賠償，其數額應依標的物停止執行後，債權人未能
    即時受償或利用該標的所受之損害額，或因另供擔保強制執
    行所受之損害額定之，非以標的物之價值或其債權額為依據
    ，亦有最高法院86年度台抗字第442 號判例意旨可供參酌。
二、本件相對人以其經向本院高雄簡易庭提起第三人異議之訴為
    理由，聲請停止本院94年度執字第57677 號執行事件中有關
    如原裁定主文所示地上物即高雄市苓雅區○○○路6-4 號及
    12號未保存登記房屋（下稱系爭房屋）之強制執行程序，經
    原法院依職權調取96年度雄簡調字第323 號第三人異議之訴
    及94年度執字第57677 號等卷宗審核後，認為聲請人聲請停
    止執行程序，依上開條文規定，應屬有據而予准許，經核尚
    無違誤。
三、抗告意旨就此部分雖以相對人主張其等為系爭房屋之所有人
    ，與本件執行名義即台灣高等法院高雄分院82年度重上更(七)
    字第7 號及同院84年度重上更(八)字第53號判決所認定之內容
    不符，且亦無明確證據證明其等即為所有人，相對人應僅為
    執行債務人之占有輔助人地位，並無提起第三人異議之訴之
    權能，原裁定並未斟酌此點及否有停止執行之必要性，即予
    准許，尚有違誤等語。然相對人均為系爭房屋之現占有使用
    人，為本件執行法院之勘驗筆錄所載明，而其等是否即為系
    爭房屋之真正所有人，既須經法院為實質調查認定，則在未
    經調查確認前，其等自有提起第三人異議之訴以資救濟之權
    利。況提起第三人異議之訴而聲請停止強制執行，既為法所
    明定，且並無規定斟酌是否停止執行之必要時應經實質之調
    查辯論程序，則原法院以經形式上之證據資料為斟酌結果，
    相對人已符合得停止執行之要件而予以准許，自無違誤。抗
    告人此部分論據，本院尚無從採取。
四、又系爭拆屋還地之強制執行事件，如准予停止強制執行程序
    ，將導致抗告人不能即時收回土地加以利用之不利益。故原
    法院審酌系爭房屋占用土地位置及之面積各為73平方公尺（
    青年二路6-4 號，甲○○占用）、163 平方公尺（青年二路
    12號，丙○○占用，並均參見執行卷內之複丈成果圖），及
    該土地95年之公告現值為每平方公尺新台幣（下同）112,02
    2 元，而認若暫予停止執行程序，債權人因無法使用收益土
    地可能受有之期間損害，並參酌本案訴訟之案情而預估訴訟
    期間約需2 年10月後，以公告現值之年息10% 計算擔保金額
    分別為2,316,988 元及5,173,549 元，應屬適當。
五、抗告意旨就此部分雖以本件土地依96年之公告現值核算為27
    ,669,434 元 ，其因停止執行結果至少受有上開金額之損害
    ，況本件為得上訴至第三審之事件，其訴訟期間應不只2 年
    10月而應為4 年10月較為適當，原裁定所酌定之擔保金額明
    顯過低等語。然本件系爭房屋之價值合計未逾50萬元而屬簡
    易訴訟程序之事件（依稅捐機關檢附之稅籍紀錄表所載，6-
    4 號房屋之課稅現值為118,900 元，12號房屋部分則為76,4
    00元，合計為195,300 元），故其訴訟期間應不甚長，且本
    件第三人異議之訴之主要爭執在於相對人能否舉證證明其為
    真正所有人，其案情亦非甚為複雜，則原裁定預估之2 年10
    月訴訟期間，亦屬相當，故抗告意旨認擔保金額之酌定有過
    低情事，尚屬臆測，自難予採信。抗告意旨指摘原裁定不當
    ，求予廢棄，為無理由，應予駁回。
六、據上論結：本件抗告為無理由，依強制執行法第30條之1 、
    民事訴訟法第495 條之1 第1 項、第449 條第1 項、第95條
    、第78條，裁定如主文。
中　　華　　民　　國　　96　　年　　9 　　月　　17　　日
                            民事第二庭
                                審判長法  官  林紀元
                                      法　官  甯  馨
                                      法　官  楊國祥
以上正本係照原本作成。
本裁定不得再抗告。
中　　華　　民　　國　　96　　年　　9 　　月　　17　　日
                                      書記官　林怡君
